臺灣臺北地方法院刑事判決　　　　　　　 96年度易字第169號
公　訴　人　臺灣臺北地方法院檢察署檢察官
被　　　告　乙○○
上列被告因違反商標法案件，經檢察官提起公訴（95年度偵字第
27245 號），嗣被告於準備程序為有罪之陳述，經合議庭裁定行
簡式審判程序，本院判決如下：
    主  文
乙○○明知為未得商標權人同意，於同一商品，使用相同之註冊
商標之商品而販賣，處有期徒刑參月，如易科罰金，以新臺幣壹
仟元折算壹日，緩刑貳年。扣案如附表所示仿冒商標之帽子共貳
拾頂沒收。
    事  實
一、乙○○前因違反勞動基準法案件，經臺灣士林地方法院89年
    度簡字第938號判處罰金銀元一萬元確定，於民國90年7月31
    日執行完畢（不構成累犯）。其係址設臺北市○○區○○街
    39巷9號1樓秋氏企業有限公司之負責人，該公司並在臺北市
    市○○道100號地下1樓臺北地下街服飾3區158號開設「卡爾
    登 DOMO CLUB」服飾店，其明知如附表所示之商標圖樣業經
    盧森堡商QS控股公司向經濟部智慧財產局申請登記獲准取得
    商標專用權，指定使用於如附表所示之專用商品，現仍於專
    用期間內，非經上開公司授權或同意，不得於同一商品使用
    相同之商標圖樣，或販賣或意圖販賣而陳列該等商品；亦明
    知其於95年05月13日，在中國大陸廣州太平地區以每頂約新
    臺幣（下同）22元之代價，所販入並輸入之使用相同於如附
    表所示商標圖樣之帽子，係未得上開商標權人同意，而於同
    一商品使用相同於附表所示之註冊商標圖樣之商品，竟基於
    輸入後販賣仿冒商標商品以營利之集合犯意，於前揭時地自
    大陸廣州太平地區販入前述帽子30頂，並委託不知情之海運
    公司人員輸入臺灣地區後，自95年5月底起，在「卡爾登 DO
    MO CLUB 」服飾店內陳列前述如附表所示仿冒商標之帽子，
    且以每頂100 元之價格，多次販售前述帽子與不特定之消費
    者，以賺取差價牟利。而於95年06月14日經該公司代理人甲
    ○○派人以100元價格購得前述仿冒商標之帽子1頂，經其報
    警後，為警於95年10月13日15時05分許持搜索票在前揭店內
    扣得前述仿冒商標之帽子19頂，始查獲上情。
二、案經龐書樵代理QS控股公司告訴臺灣臺北地方法院檢察署檢
    察官偵查起訴。
    理  由
一、前揭陳列及販賣仿冒商標商品等事實，業據被告乙○○於本
    院審理時供認不諱（見本院96年4月9日審判筆錄卷），核與
    告訴人盧森堡商QS控股公司及其代理人甲○○於警詢及偵查
    中之指訴相符（見偵查卷第1至4、39至44、103、104頁），
    復有經濟部智慧財產局商標檢索列印資料、公司基本資料查
    詢、統一發票、鑑定報告書、查扣物估價表（分別見20至23
    、28、27、29、30、45、46頁）、以及本院勘驗筆錄（見本
    院卷）、扣案如附表所示仿冒商標之帽子共20頂、搜索扣押
    筆錄及扣押物品目錄表（見偵卷第48至51頁）、搜索現場及
    扣押物品照片（見偵卷第24、27、53至56、91至93頁）可資
    佐證。綜上所述，本件事證明確，被告有如事實欄所載之犯
    行堪以認定，應予依法論科。
二、核被告所為，係違反商標法第82條之販賣仿冒商標商品罪，
    其輸入仿冒商標商品及意圖販賣而陳列仿冒商標商品之低度
    行為，均為販賣之高度行為所吸收，不另論罪。按販賣行為
    構成要件本質上含有反覆為同一施用行為之意涵，學理上稱
    為「集合犯」，故本件被告多次販賣仿冒商標商品之犯行，
    應論以集合犯之包括一罪。又被告販賣仿冒商標商品之集合
    犯行，行為終了於95年10月13日，既於94年2月2日刑法修正
    、95年7月1日新刑法施行後，自無比較新舊法之必要，應逕
    適用修正後刑法之相關規定論處。另起訴書事實欄有記載該
    批仿冒商標之帽子係自大陸所販入，應認已就被告輸入行為
    起訴，併此敘明。爰審酌被告販賣仿冒商標之商品，對商標
    權人及經其授權使用之人所造成之損害、查扣仿冒商標商品
    之數量、被告犯罪後坦承犯行態度良好，並賠償告訴人損害
    、頗具悔意、販賣仿冒商標商品之時間長短、所得之利益、
    及其素行等一切情狀，量處如主文所示之刑，並定其易科罰
    金之折算標準。查被告前未曾因故意犯罪受有期徒刑以上刑
    之宣告，有臺灣高等法院被告前案紀錄表在卷可考，其因一
    時失慮致罹刑典，犯罪後已坦承犯行，知所悔悟，且業與告
    訴人達成和解並賠償損害，有本院準備程序筆錄附卷可稽，
    本院認被告經此偵、審程序之教訓後，當知所警惕而無再犯
    之虞，是本院認上開所宣告之刑，以暫不執行為適當，爰併
    予宣告緩刑二年，以啟自新。另扣案如附表所示仿冒商標之
    帽子共20頂，不問屬於被告與否，均應依商標法第83條規定
    宣告沒收。
據上論斷，應依刑事訴訟法第273條之1 第1項、第299條第1項前
段，商標法第82條、第83條，刑法第11條前段、第41條第1 項前
段、第74條第1項第1款，判決如主文。
本案經檢察官江貞諭到庭執行職務
中　　華　　民　　國　　96　　年　　4 　　月　　23　　日
　　　　　　　　　刑事第五庭    法　官　賴秀蘭
以上正本證明與原本無異。
如不服本判決，應於判決送達後10日內向本院提出上訴狀（應抄
附繕本）。告訴人或被害人如對於本判決不服者，應具備理由請
求檢察官上訴，其上訴期間之計算係以檢察官收受判決正本之日
期為準。
　　　　　　　　　　　　　　　　書記官　游秀珠
中　　華　　民　　國　　96　　年　　4 　　月　　30　　日
附錄本案論罪科刑法條：
商標法第82條
明知為前條商品而販賣、意圖販賣而陳列、輸出或輸入者，處一
年以下有期徒刑、拘役或科或併科新臺幣 5 萬元以下罰金。
